臺灣板橋地方法院刑事判決　　　　　　　　　　　　九十一年度交訴字第一二四號
　　公　訴　人　臺灣板橋地方法院檢察署檢察官
　　被　　　告　丁○○　男　二.
右列被告因公共危險案件，經檢察官提起公訴（九十一年度偵字第一六二五九號），
本院判決如左：
    主  文
丁○○服用酒類，不能安全駕駛動力交通工具而駕駛，處有期徒刑貳月；又駕駛動力
交通工具肇事，致人受傷而逃逸，處有期徒刑柒月；應執行有期徒刑捌月。
    事  實
一、丁○○無駕駛執照，於民國（下同）九十一年八月二十三日晚間六時許至七時許
    之間，在臺北縣五股鄉某處之檳榔攤飲酒，知悉自己已達不能安全駕駛汽車之程
    度，猶駕駛車號ＤＷ－二四八七號自用小客車。同日晚間約十時許左右，丁○○
    駕駛上揭車輛由臺北縣五股鄉○○路往板橋市○○路方向行駛，途經臺北縣三重
    市○○○路越堤道，應依道路交通安全規則第九十四條第一項「汽車在同一車道
    行駛時，除擬超前車外，後車與前車之間應保持隨時可以煞停之距離」、第三項
    「汽車行駛時，駕駛人應注意車前狀況．．．，並隨時採取必要之安全措施」，
    而當時天候晴、夜間無照明、快車道舖裝柏油、路面乾燥、無缺陷、視距良好，
    並無不能注意之情事，竟因酒後不具安全駕駛之能力而疏於注意，自後方追撞同
    向前方、由丙○○騎乘之車號ＬＬＳ－七三二號機車，造成丙○○受有臉部多處
    擦傷（約四×一．五公分）、左手臂多處擦傷（約九×四公分）、右手肘擦傷（
    約二×一公分）、左下肢擦傷（約四×一公分）、背部多處擦傷（約五×四公分
    ）之普通傷害（過失傷害部分，未據告訴）。詎丁○○見肇事致丙○○受傷後，
    未下車查看，反加速駕車逃離現場。適有機車騎士甲○○見狀，騎車追趕丁○○
    所駕車輛，見丁○○將車輛暫停於臺北縣三重市○○○路越堤道十五號附近，即
    抄下車牌號碼報警。經警於同日晚間十一時許，在上址查獲丁○○，並對之實施
    呼氣酒精測試，結果高達一ＭＧ／Ｌ，始知上情。
二、案經臺北縣政府警察局三重分局報請臺灣板橋地方法院檢察署檢察官偵查起訴。
    理  由
一、得心證之理由：
（一）、酒醉駕車部分：
    １、被告對於酒後駕車之犯行，迭於偵審中坦承不諱（詳參偵查卷第四頁、第五
        頁九十一年八月二十四日警詢筆錄、第二十一頁、第二十二頁九十一年八月
        二十四日訊問筆錄、第三十頁九十一年九月十一日訊問筆錄、本院九十一年
        十一月六日審判筆錄），前後所述相符，堪以採信。
    ２、證人甲○○於警訊時指證：「於九十一年八月二十三日二十三時許，我騎乘
        重機．．．，沿三重市○○○路由三重要往新莊方向行駛回家途中，我行駛
        於慢車道，險遭自小客ＤＷ－二四八七擦撞，而該部自小客車仍蛇行行駛於
        道路上，．．．」（詳參偵查卷第七頁九十一年八月二十四日警詢筆錄）；
        復於本院審理時證述：「當天我跟一個朋友騎同一部機車，我是騎士，當時
        單向三線道，當時車流量很少，我發現我左後方有壹台白色豐田汽車，他差
        點從後方撞到我，我就往右沒有撞上，他繼續以蛇行的方式往前開，在我前
        方約壹佰公尺左右撞上另一部機車，．．．」（詳參本院九十一年十一月六
        日審判筆錄）。而被害人丙○○亦指稱：遭被告自同向後方撞來等語（詳參
        偵查卷第八頁九十一年八月二十四日警詢筆錄、第二十九頁九十一年九月十
        一日訊問筆錄），堪認被告有蛇行及自後方追撞前車之駕駛行為。
    ３、被告於九十一年八月二十三日晚間十一時四十三分，經警實施呼氣酒精測試
        ，結果高達一ＭＧ／Ｌ，此有酒測單一件在卷可稽（詳參偵查卷第十二頁）
        ；而被告於翌日（即九十一年八月二十四日）凌晨一時，於臺北縣政府警察
        局三重分局交通隊，就「直線步行十公尺後請其迴轉走回原地」、「雙腳併
        攏，兩手貼緊大腿，將一腳向前抬高離地十五公分，並停止不動三十秒」、
        「閉雙眼、三十秒內朗誦阿拉伯數字，由一○○一至一○三○」及「同心圓
        檢測」項目，均為不合格；而命被告作直線測試、平衡動作時，有腳步不穩
        、手腳顫抖，顯無法正常駕駛之現象，此有臺北縣政府警察局三重分局汽機
        車駕駛人酒後生理協調平衡檢測紀錄表、刑法第一百八十五條之三案件測試
        觀察紀錄表各一件附卷可參。足認被告確有不能安全駕駛情形。事證明確，
        被告酒醉駕車之犯行洵堪認定。
（二）、肇事逃逸部分：
    １、被告坦承駕駛前揭汽車，已如前述。
    ２、證人甲○○證稱：「．．．並在我的前方約一百公尺處肇事之自小客車之右
        前方從後追撞被害人所騎之車輛，致被害人受傷，而我在後面有見到該部肇
        事自小客，未下車察看並加速逃逸。而我就在後面一直追到十五號越堤道才
        追到，而當時肇事自小客熄火停於路邊休息，並確定是該部自小客ＤＷ－二
        四八七肇事，我再返回現場，查看被害人有無傷並報警處理」（詳參偵查卷
        第七頁九十一年八月二十四日警詢筆錄）；「．．．，他繼續以蛇行的方式
        往前開，在我前方約壹佰公尺左右撞上另一部機車，但是他並沒有停下來，
        他撞的聲音不是很大，但是很明顯看到他撞到前面的機車，我看到的是摩托
        車被撞之後一直在滑行，．．．，但是我經過他的時候那名機車騎士已經站
        起來，我就往前追那部汽車，我大約追了一公里左右，我看到這部汽車停在
        路邊，我確定是他以後就繞回去看那名機車騎士，我看到那名機車騎士他說
        他頭痛，我所以在現場報警，這段期間沒有人報警。因為當時我們是追著被
        告的汽車的尾燈，中途車輛不是很多，我追的過程中看不到車號，我印象中
        這部車子有車損的痕跡，葉先生的摩托車是黑色的，而被告車損的痕跡有黑
        色的漆」（詳參本院九十一年十一月六日審判筆錄）。以證人甲○○證言前
        後相符，且與被告素不相識，應無設詞誣陷之理。故堪認證人甲○○證述真
        實可採。
    ３、被害人丙○○因遭被告自後方追撞，而受有臉部多處擦傷（約四×一．五公
        分）、左手臂多處擦傷（約九×四公分）、右手肘擦傷（約二×一公分）、
        左下肢擦傷（約四×一公分）、背部多處擦傷（約五×四公分）之傷害，有
        臺北縣立三重醫院診斷證明書一件在卷可憑；且車禍後相關位置，亦有道路
        交通事故調查報告表一件可佐。而被害人丙○○指訴：「．．．他把我撞倒
        ，後面有一個大學生幫我去追車，他撞到我以後，都沒停下來，學生追過去
        ，抄他車號回來告訴我，我打電話報警」、「（他撞到你的地點和被警察攔
        獲之地點差多遠？）大約一公里左右．．．」（詳參偵查卷第二十九頁九十
        一年九月十一日訊問筆錄）。是被害人丙○○亦指稱：被告於肇事後未下車
        查看，反駕車駛離現場約一公里遠處停車。是被害人丙○○所述，與證人甲○○所證相符；又對照被告於警詢時自承：「（你為何要於該處休息？）因
        為我酒醉了，無法再駕駛了」（詳參偵查卷第四頁九十一年八月二十四日警
        詢筆錄），足見被告肇事後未當場查看及救助被害人丙○○，反而駛離現場
        約一公里處停車暫時休憩。
    ４、而現場處理警察乙○○到庭證言；「．．．，我有直接到現場去，被害人當
        時也在場，所以我就劃圖，我有看到肇事的汽車，車子沒有明顯的車損，我
        印象中在被告汽車的右前方有凹痕．．．」（詳參本院九十一年十一月六日
        審判筆錄），核與證人甲○○證稱：被告駕駛之車輛有損壞一詞相符。益徵
        被告確有肇事逃逸之犯行。
    ５、綜上所述，被告肇事逃逸部分，事證明確，犯行洵堪認定。被告空言否認肇
        事逃逸之犯行，辯稱：不知有發生車禍云云。惟以被害人丙○○遭被告駕車
        自後方追撞後，人車倒地受傷，撞擊力量及聲響非小，被告豈有不知之理。
        是被告所辯，應屬諉卸之詞，無足可採。事證明確，被告肇事逃逸犯行洵堪
        認定。
二、按被告酒後不能安全駕駛猶駕車之行為，係犯刑法一百八十五條之三酒醉駕車罪
    ；而被告駕車撞傷被害人丙○○後，未下車查看與救助，逕行開車離去，核其所
    為，係犯同法第一百八十五條之四之肇事逃逸罪。被告所犯上開二罪，犯意各別
    ，行為互殊，應予分論併罰。爰分別審酌被告無照駕車、犯罪過程、對被害人丙○○造成之傷勢、不顧道路用路人安全酒後駕車、肇事後輕忽人命而逃逸、犯罪
    後坦承部分犯行，且與被害人丙○○達成和解等一切情狀，分別量處如主文所示
    之刑，並定其應執行之刑，以示懲儆。
據上論斷，應依刑事訴訟法第二百九十九條第一項前段，刑法第一百八十五條之三、
第一百八十五條之四、第五十一條第五款，判決如主文。
本案經檢察官林建中到庭執行職務
中　　華　　民　　國　　　九十一　　　年　　十一　　　月　　二十　　　日
                                      臺灣板橋地方法院交通法庭
                                          法　官  高  玉  舜
右正本證明與原本無異。
如不服本判決，應於判決送達後十日內，向本院提出上訴狀。
                                          書記官  田  世  杰
中　　華　　民　　國　　　九十一　　　年　　十一　　　月　  二十一　　日
附錄本案論罪科刑法條全文：
中華民國刑法第一百八十五條之三
服用毒品、麻醉藥品、酒類或其他相類之物，不能安全駕駛動力交通工具而駕駛者，
處一年以下有期徒刑、拘役或三萬元以下罰金。
中華民國刑法第一百八十五條之四
駕駛動力交通工具肇事，致人死傷而逃逸者，處六月以上五年以下有期徒刑。
